臺灣橋頭地方法院民事判決　　　　　 110年度橋小字第1650號
原　　　告　李欣庭　
被　　　告　賴俐伶　



上列當事人間請求損害賠償等事件，本院於民國111 年1 月11日
言詞辯論終結，判決如下：
    主  文
原告之訴及假執行之聲請均駁回。
訴訟費用由原告負擔。
    事實及理由
一、原告主張：被告於民國110 年4 月28日15時25分許，將其申
    設之臺灣銀行帳號000-000000000000號帳戶（下稱臺銀帳戶
    ）及土地銀行帳號000-000000000000號帳戶之金融卡，在高
    雄市左營區7-11信科門市內，以ibon交貨便寄送之方式，交
    付予真實姓名年籍不詳之人（同時並寄交郵局之金融卡），
    並以LINE通訊方式告知密碼，而以此方式容任該員與所屬之
    詐騙集團成員藉其帳戶遂行詐欺取財及洗錢等犯罪。嗣該詐
    騙集團所屬成員即於110 年5 月4 日19時46分前某日、時許
    ，陸續以電話聯繫原告，佯稱前購買商品因系統遭駭客入侵
    而成為多了10筆訂單，需操作自動櫃員機解除設定云云，使
    原告陷於錯誤，分別於110 年5 月4 日19時46分許，匯款新
    臺幣（下同）50,000元、於同日19時49分許，匯款8,138 元
    、於同日20時6 分許匯款30,000元、於同日20時31分許匯款
    4,144 元至被告所有之臺銀帳戶內。被告上開將其帳戶金融
    卡及密碼提供給詐騙集團成員供其行騙之行為，侵害原告權
    利，因而受有損害，為此，依侵權行為之法律關係，請求被
    告給付92,282元及法定遲延利息。
二、被告固不否認有交付上開帳戶之金融卡、密碼等情，惟否認
    有詐欺侵權行為之情，辯稱：因為我需要貸款，才提供上開
    帳戶之金融卡、密碼給對方，我也是受害人，不是我騙原告
    ，也不知道原告有匯款至我的臺銀帳戶等語。並聲明：駁回
    原告之訴。
三、本院之判斷
    按因故意或過失，不法侵害他人之權利者，負損害賠償責任
    。故意以背於善良風俗之方法，加損害於他人者亦同。民法
    第184 條第1 項定有明文。而主張侵權行為損害賠償請求權
    之人，對於侵權行為之成立要件應負舉證責任。次按依民法
    第184 條第1 項前段規定，侵權行為之成立，須行為人因故
    意過失不法侵害他人權利，亦即行為人須具備歸責性、違法
    性，並不法行為與損害間有因果關係，始能成立，且主張侵
    權行為損害賠償請求權之人，對於侵權行為之成立要件應負
    舉證責任。經查：
  ㈠被告抗辯係因有資金之需求，所以在臉書社群平台認識一位
    自稱「林暐書」之貸款業務人員，伊就依循其指示，以LINE
    通訊之方式進行聯繫，對方說需提供金融帳戶資料以協助其
    辦理貸款，所以伊就依照對方指示將其申設之銀行帳戶金融
    卡寄交給對方，後來臺灣銀行客服人員打電話給伊，才知道
    伊帳戶遭凍結成為警示帳戶等語，業據其於臺灣橋頭地方檢
    察署偵查時提出與辦理貸款「林暐書」有關辦理貸款之LINE
    訊息對話紀錄擷取頁面，內容確係有（節錄，且錯別字亦依
    原對話所載）「( 語音通話11分21秒) …拍照資料: 雙證件
    正反面銀行存簿封面銀行金融卡正本銀行餘額明細…須先完
    成拍照資料，拍照資料需拍正本以便公司建檔作業…要先寄
    件過來我們公司我們會做一個暫時保管的動作…不要寄掛號
    我們公司是跟7-11簽約配合的…您寄掛號我們這邊是辦公大
    樓，每一個人都可以接收客戶資料，這個對客戶資料是一個
    沒有安全的風險問題…賴小姐此次貸款金額為10萬元。分5
    年60期，一期應繳金額為1787元整…賴小姐您的資料我大概
    下週一會整理後，寄件回去給您，您不用擔心不會說，我會
    從頭到尾都協助著賴小姐的您放心…賴小姐資料我有收到了
    ，我幫您整理下，待會就放到代書桌上依序進行包裝作業…
    公司的一些禮品回饋給辦理貸款的客戶…」等語，此有LINE
    訊息聊天紀錄及擷取頁面等資料在卷足參，經檢察官偵查後
    ，認被告係被詐騙而交付上開銀行帳戶之提款卡及密碼予詐
    騙集團，被告本身與詐騙集團並無犯意聯絡及行為分擔，有
    臺灣橋頭地方檢察署110 年度偵字第9156號不起訴處分書可
    稽。是被告抗辯係被詐騙而交付臺銀帳戶之提款卡及密碼予
    詐騙集團乙節，為可採信。
  ㈡按現今金融機構對信用不良之借款人貸放款項審核嚴格，致
    有諸多非法之民間貸款因應而生，此觀諸每日各媒體報紙廣
    告欄，充斥代辦信用卡、貸款之小廣告，而許多信用不良且
    有資金需求者，大都經由此途逕取得貸款，又求諸於民間借
    貸之借款人通常係處於急迫、經濟實力不對等之情境下，借
    款人未及深思利弊得失，即順應詐騙集團成員所假冒貸方之
    要求，交付帳戶之存摺、提款卡等物，並配合將密碼告知對
    方，致遭詐騙集團利用之情，在現今社會確有所見，且非法
    之民間貸款業者為逃避政府之查緝，於貸放業務時，往往使
    用不實之姓名或公司行號以為掩蓋，亦非難以想像之事，則
    被告供承其與對方聯絡，雖不知對方之真實姓名、年籍，並
    應對方要求交付上開帳戶提款卡及密碼等情，非全無可能，
    其所辯以案發當時被告急於取得貸款資金之心態，未能充分
    考慮周全，而依代辦方之要求，交付其上開金融帳戶提款卡
    及密碼等情，尚稱合理可信。又被告因提供帳戶涉及幫助詐
    欺罪嫌，亦經檢察官偵查後為不起訴處分確定，有偵查卷證
    可查，被告既係為自身貸款所需，而遭詐騙集團成員騙取帳
    戶，自不能徒以被告提供帳戶之行為遽認其明知或可得而知
    詐騙集團用以存放被害人之匯款，即難認定被告有何故意或
    過失之不法行為。則原告主張被告應負侵權行為損害賠償責
    任，即難認為有理。
四、綜上所述，原告既未能舉證證明被告有何故意或過失侵權行
    為，從而原告主張依侵權行為之法律關係，請求被告應如數
    給付原告系爭款項及法定遲延利息，即非正當，不應准許；
    又原告之訴既經駁回，其假執行之聲請，亦失所依附，應併
    駁回。
五、本件事證已經明確，兩造其餘之攻擊或防禦方法及所用之證
    據，經本院斟酌後，認為均不足以影響本判決之結果，爰不
    逐一論列，附此敘明。
六、訴訟費用負擔之依據：民事訴訟法第78條。
中    華    民    國   111    年    1     月    27    日
                  橋頭簡易庭  法      官  郭育秀
以上正本係照原本作成。
民事訴訟法第436 條之24第2 項：對於本判決之上訴，非以違背
法令為理由，不得為之。
如對本判決上訴，須於判決送達後20日內向本院提出上訴狀，並
須表明原判決所違背之法令及其具體內容與依訴訟資料可認為原
判決有違背法令之理由。
中    華    民    國  111     年    1     月    27    日
                              書  記  官  塗蕙如